# 新准则后逾期 90 天以上的贷款利息以及逾期贷款利息的处理

提问人：天地方圆 时间：2015-12-10 15:51:01
请教陈版主：新会计准则出来之后，逾期 90 天以上的贷款的利息还是记入表外，不在资产负债表及损益表内体现吗？谢谢！

回答人：chenyiwei
该方法在新的金融工具确认和计量准则下不再执行。新准则下对以摊余成本计量的金融资产的减值应按《讲解 2010 》P391～ 395 中的说明处理。